【裁判字號】    92,易,1370
【裁判日期】    920701
【裁判案由】    竊盜等
【裁判全文】
臺灣臺中地方法院刑事判決                        九十二年度易字第一三七號
    公  訴  人  臺灣臺中地方法院檢察署檢察官
    被      告  乙○○
右列被告因竊盜等案件，經檢察官提起公訴（九十一年度偵字第一九九四五號、九十
二年度偵字第五四八六號），本院判決如左：
    主  文
乙○○收受贓物，累犯，處有期徒刑肆月，如易科罰金，以佰元折算壹日；又竊盜
，累犯，處有期徒刑陸月，如易科罰金，以佰元折算壹日。應執行有期徒刑玖月，
如易科罰金，以佰元折算壹日。
    事  實
一、乙○○曾因賭博罪，於民國八十七年八月十五日為本院判處有期徒刑六月確定；
    又因違反建築法案件，於八十八年一月十六日為本院判處有期徒刑三月確定，嗣
    經定應執行刑為有期徒刑八月確定，於同年三月三十一日易科罰金執行完畢。又
    因妨害自由罪，於九十年六月四日為本院判處有期徒刑六月確定，於同年六月二
    十日易科罰金執行完畢；詎竟仍不知悔改，復明知姓名、年籍均不詳（約三十歲
    左右）綽號「阿文」之成年男子，所持有車牌號碼ＴＤＦ─二八六號輕型機車一
    輛（該車為丙○○所有，於九十一年九月二十六日中午十二時許，在臺中市○區
    ○○街九六號被竊、價值約新台幣（下同）一萬元）係屬贓物，竟基於收受贓物
    之犯意，於九十一年十月十日，在其臺中市○區○○路三段二六六號二樓之三住
    處前，向綽號「阿文」之人借用該車，經綽號「阿文」之人允諾借用後，即予以
    收受騎用。嗣於翌日（十一日）中午十二時四十分，適乙○○欲騎乘該機車時，
    而在臺中市○區○○路、錦中街口，為警當場查獲，並扣得該車牌號碼ＴＤＦ─
    二八六號輕型機車一部（已發還丙○○）及鑰匙二支。詎乙○○經警移送檢察官
    ，而由檢察官九十一年十月十一日予以限制住居而釋放後，竟仍不知悔改，又另
    行起意並基於意圖為自己不法所有之犯罪意思，於九十二年二月二十一日下午一
    時許，在臺中市○○路與五常街口，見甲○○所有車牌號碼ＪＲＹ─一六六號重
    型機車一輛（價值約二萬元）停放於該處，且鑰匙未取下，即徒手以該鑰匙發動
    機車之方式，竊取甲○○所有該車牌號碼ＪＲＹ─一六六號重型機車一輛，得手
    後，供己騎乘之用；嗣於同年三月四日晚上七時四十分，適乙○○在臺中市○○
    路○段、興進路口之來來會館小鋼珠店前欲騎乘該機車時，為警當場查獲，並扣
    得車牌號碼ＪＲＹ─一六六號重型機車一輛（含鑰匙一支，均已發還甲○○）。
二、案經內政部警政署國道公路警察局第七警察隊及臺中市警察局第二分局報請臺灣
    臺中地方法院檢察署檢察官偵查起訴。
    理  由
一、訊據被告乙○○坦承有於九十二年二月二十一日下午一時許，在臺中市○○路與
    五常街口，徒手竊取車牌號碼ＪＲＹ─一六六號重型機車一輛；及有於九十一年
    十月十日，在其住處自綽號「阿文」處收受車牌號碼ＴＤＦ─二八六號輕型機車
    一輛等事實，惟否認有何贓物犯行，並辯稱：因綽號「阿文」之人騎乘該機車前
    往其臺中市○區○○路三段二六六號二樓之三住處向其借錢，伊無錢可借綽號「
    阿文」之人，打算前往臺中市○○路向伊之嫂嫂借錢，但無機車可騎乘前往，遂
    向綽號「阿文」之人借用其機車，伊並不知道該機車為贓物等語。經查被告前揭
    自白部分之事實，核與被害人甲○○分於警詢及本院審理時所指述之情節大致相
    符；並有臺中市警察局第二分局車輛竊盜、車牌失竊資料個別查詢報表─查詢車
    輛認可資料在卷可稽，及該車牌號碼ＪＲＹ─一六六號重型機車經警查獲後，已
    發還被害人甲○○，而由甲○○出具之贓物認領保管收據一件在卷可查，應認被
    告自白部分與事實相符，而得為證據。被告雖否認收受贓物犯行；惟查，該車牌
    號碼ＴＤＦ─二八六號輕型機車係被害人丙○○所有，並於九十一年九月二十六
    日中午十二時許，在臺中市○區○○街九六號被竊等事實，業據被害人丙○○在
    警詢及本院審理時指述明確，並有車輛竊盜、車牌失竊資料個別查詢報表─查詢
    車輛認可資料及贓物認領保管單各一件及機車照片一幀附卷可稽，足認該車確係
    贓物無訛。且被告為警查獲查時，確持有該車牌號碼ＴＤＦ─二八六號輕型機車
    ，及該機車係由綽號「阿文」之人所交付等事實，復迭據被告於偵、審時供述甚
    明。又被告雖否認知道該機車係屬贓物，然查本件依被告所指向綽號「阿文」之
    人借用機車之情節，係綽號「阿文」之人騎機車至其住處向其借款，因被告無錢
    可借，故綽號「阿文」之人留下機車供其騎乘另向他人借款；且於借車過程中復
    未提出行車執照等可供證明車籍之資料；顯與一般人向他人借用車輛應會借用車
    輛之鑰匙及行車執照，以供使用時如遇交通警察可供檢查之用，以避免違反交通
    規則而受處罰之經驗不符；又被告自陳與該綽號「阿文」之人僅認識三、四個月
    ，見過三、四次面，彼此不熟悉，亦無甚交情；且被告無法供述可能查證該綽號
    「阿文」年籍之任何資料，事後又完全無去聯絡該綽號「阿文」之人；是其二人
    是否可能以此方式處理在一般經驗均認為有一定交易價值之機車，亦非無疑。顯
    見被告所辯不知道該車係屬贓物一節，顯為卸責之詞，應不足採信。此外，復有
    扣案鑰匙一支扣案可證，本件事證已經明確，被告竊盜及贓物犯行均洵堪認定，
    應依法論科。
二、核被告所為，係犯刑法第三百四十九條第一項收受贓物罪及同法第三百二十條第
    一項普通竊盜罪。被告曾因賭博罪，於八十七年八月十五日為本院判處有期徒刑
    六月確定；又因違反建築法案件，於八十八年一月十六日為本院判處有期徒刑三
    月確定，嗣經定應執行刑為有期徒刑八月確定，於同年三月三十一日易科罰金執
    行完畢。又因妨害自由罪，於九十年六月四日為本院判處有期徒刑六月確定，於
    同年六月二十日易科罰金執行完畢，有臺灣臺中地方法院檢察署刑案資料查註紀
    錄表及臺灣高等法院被告全國前案紀錄表各一件在卷可稽，其於受有期徒刑之執
    行完畢後，五年內再犯本件有期徒刑以上之罪，為累犯，應各依刑法第四十七條
    規定加重其刑。被告所犯收受贓物罪與竊盜罪，犯意各別，罪名互殊，應予分論
    併罰。爰審酌被告犯罪之動機、目的、品行，本件犯罪之情節暨其使用之手段，
    又被告收受之贓物即車牌號碼ＴＤＦ─二八六號輕型機車係三陽牌、九五年份、
    價值約一萬元；所竊車牌號碼ＪＲＹ─一六六號重型機車係光陽牌、九五年份、
    價值約二萬元，分據被害人丙○○、甲○○於警詢時指述明確，其因犯罪所生之
    損害尚輕，並坦承部分犯罪之犯後態度尚非不佳等一切情狀，分別量處如主文所
    示之刑，並均諭知易科罰金之折算標準，另定其應執行之刑，及諭知易科罰金之
    折算標準，以示懲儆。末查，扣案鑰匙二支，並非被告所有，而係該綽號「阿文
    」之人於交付車牌號碼ＴＤＦ─二八六號輕型機車時所一併交付者，應不為沒收
    之諭知，附此敘明。
據上論斷，應依刑事訴訟法第二百九十九條第一項前段，刑法第三百二十條第一項、
第三百四十九條第一項、第四十七條、第四十一條第一項前段、第二項、第五十一條
第五款，罰金罰鍰提高標準條例第一條前段、第二條，判決如主文。
中      華      民      國      九十二      年    七    月      一      日
                                    臺灣臺中地方法院刑事第一庭
                                        法  官  林  源  森
右正本證明與原本無異
如不服本判決，應於收受本判決後十日內向本院提出上訴書狀，其未敘述上訴理由者
，並得於提起上訴後十日內向本院補提理由書狀（均須按他造當事人之人數附繕本）
「切勿逕送上級法院」
                書記官
中      華      民      國      九十二      年    七    月      二      日
附錄本案論罪科刑法條全文：
中華民國刑法第三百二十條
意圖為自己或第三人不法之所有，而竊取他人之動產者，為竊盜罪，處五
年以下有期徒刑、拘役或五百元以下罰金。
意圖為自己或第三人不法之利益，而竊佔他人之不動產者，依前項之規定
處斷。
前二項之未遂犯罰之。
中華民國刑法第三百四十九條
收受贓物者，處三年以下有期徒刑、拘役或五百元以下罰金。
搬運、寄藏、故買贓物或為牙保者，處五年以下有期徒刑、拘役或科或併
科一千元以下罰金。
因贓物變得之財物，以贓物論。


司法院資訊處製作；財團法人民間司法改革基金會備份。
